臺灣高雄地方法院民事裁定
111年度雄全字第80號
聲  請  人  華南商業銀行股份有限公司

法定代理人  黃俊智  
代  理  人  林冠妤  
上列聲請人與相對人阮青心間聲請給付簽帳卡消費款事件，聲請
人聲請對相對人假扣押，本院裁定如下：
    主  文
聲請駁回。
聲請費用由聲請人負擔。
    理  由
一、聲請意旨略以：相對人前於民國108年7月19日向聲請人申請
    信用卡使用(卡號：0000000000000000號)，消費額度為新臺
    幣( 下同) 80,000元，惟相對人持卡使用至111年9月17日止
    ，使用上開信用卡簽帳消費或預借現金，並經聲請人墊付該
    消費帳款或現金金額共積欠79,668元未清償。相對人自111
    年9月15日未依約還款經聲請人依約停止相對人使用信用卡
    後，迭經聲請人電話催告均置之不理，顯然相對人不無意圖
    逃避本件債務。相對人顯已喪失清償能力，而陷於無資力，
    為確保日後債權獲償，聲請人如有釋明不足部分願供擔保以
    代之。並聲明：請准聲請人以現金或同額中央政府建設公債
    103年度甲類第13期債票擔保後，將相對人財產在79,668元
    範圍內予以假扣押。
二、按請求及假扣押之原因應釋明之。前項釋明如有不足，而債
    權人陳明願供擔保或法院認為適當者，法院得定相當之擔保
    ，命供擔保後為假扣押，民事訴訟法第526 條第1 項、第2
    項亦有明定。故債權人聲請假扣押，就其請求及假扣押之原
    因均應加以釋明。僅於釋明有所不足，而債權人陳明願供擔
    保或法院認為適當者，法院始得定相當之擔保，命供擔保後
    為假扣押。又所謂假扣押之原因，依同法第523 條第1 項規
    定，係指債務人有日後不能強制執行或甚難執行之虞者，例
    如債務人浪費財產、增加負擔或就財產為不利之處分，致瀕
    臨無資力狀態，或有移往遠地、逃匿或隱匿財產等情形。至
    於債務人經債權人催告後拒絕給付，而有債務不履行情事，
    除非就其職業、資產、信用等狀況綜合判斷，認為其現存之
    整體財產價值與所欠債權價額相差懸殊，或財務顯有異常而
    難以清償債務之情形外，否則不能遽謂其有日後不能強制執
    行或甚難執行之虞，要難認債權人已盡釋明假扣押原因之責
    。
三、經查：聲請人主張兩造訂有信用卡契約，相對人尚有債務79
    ,668元未清償等情，固據提出信用卡申請書、明細表等件為
    憑，足認聲請人已就假扣押之請求為釋明。然聲請人雖主張
    相對人未依約還款，且對聲請人催帳置之不理，如不經假扣
    押其財產，恐有日後不能受償之虞等節。然相對人固有未清
    償款項，此僅能佐證相對人身負債務未清償完畢，難認有恣
    意揮霍之行為，難謂有於日後不能強制執行或甚難執行之情
    事。是聲請人就假扣押之原因並未釋明，即不符假扣押之要
    件。依上開說明，聲請人所為假扣押之聲請，依法不應准許
    ，為無理由，應予駁回。
四、據上論結：依民事訴訟法第95條、第78條，裁定如主文。
中　　華　　民　　國　　111 　年　　11　　月　　2 　　日
                  高雄簡易庭  法　官  林玉心
以上正本係照原本作成。
如不服本裁定，應於送達後10日內向本院提出抗告狀，並繳納抗
告費新臺幣1,000元。
中　　華　　民　　國　　111 　年　　11　　月　　2 　　日
      　　　　　　　　　　　　書記官  李月君